【裁判字號】    97,審易,943
【裁判日期】    970711
【裁判案由】    竊盜等
【裁判全文】
臺灣高雄地方法院刑事判決             97年度審易字第943號
公  訴  人  臺灣高雄地方法院檢察署檢察官
被      告  乙○○
                    （現另案羈押於臺灣高雄看守所）
上列被告因竊盜等案件，經檢察官提起公訴（97年度偵字第8068
號），被告於本院審理期日為有罪之陳述，經裁定依簡式審判程
序審理，判決如下：
    主  文
乙○○犯竊盜罪，處有期徒刑伍月，如易科罰金，以新臺幣壹仟
元折算壹日；扣案之鑰匙壹支，沒收。又犯行使偽造特種文書罪
，處有期徒刑貳月，如易科罰金，以新臺幣壹仟元折算壹日；扣
案之偽造「林智」名義汽車駕駛執照壹張，沒收。應執行有期
徒刑陸月，如易科罰金，以新臺幣壹仟元折算壹日；扣案之鑰匙
壹支、偽造「林智」名義汽車駕駛執照壹張，均沒收。
    事  實  及  理  由
一、乙○○前因強盜、搶奪案件，經本院判處有期徒刑4 年6 月
    、1 年，並定其應執行之刑為有期徒刑5 年4 月，於民國96
    年4 月3 日縮短刑期假釋付保護管束（不構成累犯）。詎不
    知悔改，猶於假釋期間中為下述犯行：
(一)意圖為自己不法之所有，於97年3 月9 日凌晨1 時35分許，
    在高雄市三民區○○○路371 號對面停車格處，以其所有之
    鑰匙1 支，先行開啟車門鎖、再插入電門發動自用小客車之
    方式，竊取甲○○所有、停放在該處之車牌號碼2830-UP 號
    自用小客車1 輛（價值約新臺幣〔下同〕50萬元），得手後
    供己代步之用。嗣同日凌晨1 時55分許，乙○○駕駛前開自
    用小客車行經高雄市三民區○○○路與建工路口，因行跡可
    疑，為警盤查，拒絕接受盤查之乙○○乃先駕車逃逸，繼又
    棄車潛逃至高雄市○○區○○路48號前，方為警逮獲。
(二)乙○○於為警逮獲後，出示其先前提供自己照片，並支付1
    萬元之代價予某真實、姓名年籍均不詳之成年男子（下稱甲
    男），而與甲男共同偽造之「林智」名義汽車駕駛執照1
    張，向員警佯稱自己係林智本人，足生損害於林智及監
    理機關對汽車駕駛執照管理之正確性。
(三)嗣為警察覺全情，並扣得前開鑰匙1 支、偽造「林智」名
    義之汽車駕駛執照1 張。
二、上開犯罪事實，有下列證據足資證明：
  1.被告乙○○迭於警詢、偵查及本院審理中之自白。
  2.證人即被害人甲○○於警詢中之陳述。
  3.證人即被害人林智於警詢中之陳述。
  4.贓物認領保管單1 紙、高雄市政府警察局車輛尋獲電腦輸入
    單2 份、證號查詢汽車駕駛人資料1 份，及蒐證照片2 張。
  5.扣案鑰匙1 支、偽造「林智」名義之汽車駕駛執照1 張。
三、核被告關於犯罪事實（一）所為，係犯刑法第320 條第1 項
    之竊盜罪，關於犯罪事實（二）所為，係犯刑法第216 條、
    第212 條之行使偽造特種文書罪；被告偽造特種文書後執以
    行使，偽造之低度行為應為行使之高度行為所吸收，不另論
    罪；被告與甲男共同偽造特種文書之犯行雖未據起訴，惟該
    部分與業經起訴之行使偽造特種文書犯行既有吸收犯之實質
    上一罪關係，自為原起訴效力所及，本院自得併予審理。被
    告所犯前開2 罪間，犯意各別、行為互殊，觸犯構成要件相
    異之罪名，應予分論併罰。
四、本院審酌被告不思循正當途徑賺取財富，竟恣意行竊他人所
    有之自用小客車；復又偽造「林智」名義之汽車駕駛執照
    執以行使，自足生損害於林智及監理機關對汽車駕駛執照
    管理之正確性，均誠屬不該。惟念被告犯後始終坦承犯行，
    尚知悔悟等一切情狀，爰分別量處如主文所示之刑；並酌以
    被告學歷為國中肄業、家庭經濟狀況勉持各節（參見被告警
    詢筆錄「受詢問人欄」之記載），各諭知以1,000 元折算1
    日之易科罰金折算標準。末並為被告定應執行之刑，及諭知
    易科罰金之折算標準。
五、扣案之鑰匙1 支，為被告所有，供其犯犯罪事實（一）犯行
    所用之物；另扣案之偽造「林智」名義汽車駕駛執照1 張
    ，則係被告所有，因犯犯罪事實（二）犯行所生之物，俱經
    本院認明如前，爰分別依刑法第38條第1 項第2 款、第3 款
    規定，各於關聯之罪項下，予以宣告沒收。
據上論結，應依刑事訴訟法第273 條之1 第1 項、第299 條第1
項前段、第310 條之2 、第454 條第1 項，刑法第320 條第1 項
、第216 條、第212 條、第41條第1 項前段、第2 項、第38條第
1項 第2 款、第3 款、第51條第5 款、第9 款，刑法施行法第1
條之1 ，判決如主文。
本案經檢察官劉穎芳到庭執行職務。
中    華    民    國    97    年    7     月    11    日
                  刑事第七庭  法  官  莊珮吟
以上正本證明與原本無異。
如不服本判決應於收受本判決後10日內向本院提出上訴書狀，並
應敘述具體理由，如未敘述上訴理由者，應於上訴期間屆滿後20
日內補提理由書狀於本院（均須按他造當事人之人數附繕本）「
切勿逕送上級法院」。
中    華    民    國    97    年    7     月    11    日
                              書記官  黃園芳
◎附錄本案所犯法條：
《刑法第320 條第1 項－竊盜罪》
意圖為自己或第三人不法之所有，而竊取他人之動產者，為竊盜
罪，處5 年以下有期徒刑、拘役或500 元以下罰金。
《刑法第216條－行使偽造變造或登載不實之文書罪》
行使第210 條至第215 條之文書者，依偽造、變造文書或登載不
實事項或使登載不實事項之規定處斷。
《刑法第212條－偽造變造特種文書罪》
偽造、變造護照、旅券、免許證、特許證及關於品行、能力服務
或其他相類之證書、介紹書，足以生損害於公眾或他人者，處1
年以下有期徒刑、拘役或300 元以下罰金。
《刑法施行法第1 條之1 》
中華民國94年1 月7 日刑法修正施行後，刑法分則編所定罰金之
貨幣單位為新臺幣。
94年1 月7 日刑法修正時，刑法分則編未修正之條文定有罰金者
，自94年1 月7 日刑法修正施行後，就其所定數額提高為30倍。
但72年6 月26日至94年1 月7 日新增或修正之條文，就其所定數
額提高為3 倍。


司法院資訊處製作；財團法人民間司法改革基金會備份。
